臺灣新北地方法院刑事判決　　　　　110年度審交易字第881號
公　訴　人　臺灣新北地方檢察署檢察官
被　　　告　簡建廷



上列被告因公共危險案件，經檢察官提起公訴（110 年度偵字第
26275 號），被告於本院準備程序進行中，就被訴事實為有罪之
陳述，經本院告知簡式審判程序之旨，並聽取當事人之意見後，
裁定依簡式審判程序審理，判決如下：
    主  文                                              
簡建廷駕駛動力交通工具，而有吐氣所含酒精濃度達每公升零點
二五毫克以上情形，累犯，處有期徒刑陸月，併科罰金新臺幣參
萬元，有期徒刑如易科罰金，罰金如易服勞役，均以新臺幣壹仟
元折算壹日。
    事  實
一、簡建廷明知服用酒類後，將使其駕駛車輛之注意力降低，反
    應能力趨緩，危害其本身及其他用路人之行車安全，竟於民
    國110 年5 月2 日12時至13時許，在新北市樹林區八德街某
    全家便利商店內飲用酒類後，仍於同日稍晚，在其吐氣所含
    酒精濃度達每公升0.25毫克以上之狀態下，騎乘車號000-00
    0 號普通重型機車，欲返回新北市中和區和平路居處，而於
    道路上行駛。嗣於同日13時20分許，簡建廷騎乘上開機車行
    經新北市樹林區環漢路5 段與柑園二橋口時，與機車騎士劉
    鎮平發生行車糾紛，隨即騎車離去，經劉鎮平追趕後，在新
    北市○○區○○街00號對面攔下簡建廷，並報警處理，警方
    據報到場後，於同日14時10分許，測得簡建廷之呼氣酒精濃
    度為每公升0.98毫克，而查悉上情。
二、案經新北市政府警察局樹林分局報告臺灣新北地方檢察署檢
    察官偵查起訴。
    理  由                                              
一、按除被告所犯為死刑、無期徒刑、最輕本刑為3 年以上有期
    徒刑之罪或高等法院管轄第一審案件者外，於第一次審判期
    日前之準備程序進行中，被告先就被訴事實為有罪之陳述時
    ，審判長得告知被告簡式審判程序之旨，並聽取當事人、代
    理人、辯護人及輔佐人之意見後，裁定進行簡式審判程序，
    刑事訴訟法第273 條之1 第1 項定有明文。經核本件被告所
    犯係死刑、無期徒刑、最輕本刑為3 年以上有期徒刑以外之
    罪，其於準備程序中就被訴之事實為有罪陳述，經法官告知
    簡式審判程序之旨，並聽取公訴人及被告之意見後，本院爰
    依首揭規定，裁定改依簡式審判程序進行審理，合先敘明。
二、上揭犯罪事實，業據被告簡建廷於警詢及本院審理時均坦承
    不諱，核與證人劉鎮平於警詢時證述之情節相符，復有新北
    市政府警察局吐氣酒精濃度檢測程序暨拒測法律效果確認單
    、新北市政府警察局樹林分局當事人酒精測定紀錄表、新北
    市政府警察局舉發違反道路交通管理事件通知單影本、車輛
    詳細資料報表各1 份、監視器錄影畫面翻拍照片10張（見偵
    卷第19頁、第21頁、第25頁、第29頁至第33頁、第35頁）附
    卷可資佐證，足認被告前開自白與事實相符，應可採信。本
    件事證明確，其犯行堪以認定，應依法論科。
三、論罪科刑：
  ㈠核被告所為，係犯刑法第185 條之3 第1 項第1 款駕駛動力
    交通工具而吐氣所含酒精濃度達每公升0.25毫克以上罪。
  ㈡被告前因酒後駕車之公共危險案件，經本院以107 年度審交
    簡字第367 號判處有期徒刑5 月確定，於108 年10月7 日執
    行完畢等情，有臺灣高等法院被告前案紀錄表1 份在卷可參
    ，其於受有期徒刑之執行完畢後，5 年以內故意再犯本件有
    期徒刑以上之罪，為累犯，應依刑法第47條第1 項之規定加
    重其刑。又被告上開前案犯罪紀錄與本案罪名及犯罪類型相
    同，並無應予量處最低法定本刑之情形，則依累犯規定加重
    其刑，尚不至於發生罪刑不相當之情形，而與司法院釋字第
    775 號解釋意旨無違，附此敘明。
  ㈢爰審酌被告前於①101 年間因酒後駕車之公共危險案件，經
    臺灣新北地方檢察署檢察官以101 年度速偵字第1843號為緩
    起訴處分確定；②102 年間因酒後駕車之公共危險案件，經
    本院以102 年度交簡字第2060號判處罰金新臺幣9 萬元確定
    ；③104 年間因酒後駕車之公共危險案件，經本院以104 年
    度交簡字第3490號判處有期徒刑4 月確定；④107 年間因酒
    後駕車之公共危險案件，經本院以107 年度審交簡字第367
    號判處有期徒刑5 月確定；⑤109 年間因酒後駕車之公共危
    險案件，經本院以109 年度審交易字第661 號判處有期徒刑
    6 月確定，此有前開被告前案紀錄表可參，竟未能記取教訓
    ，本次又於服用酒類後呼氣酒精濃度高達每公升0.98毫克之
    狀態下，仍心存僥倖，執意騎車於道路上行駛，危害公眾往
    來行車安全，顯見被告全然無視法律禁令，殊值非難，惟念
    其犯後坦承犯行，態度尚稱良好，及本次犯罪並未肇生交通
    事故，而未對他人之生命、身體、財產法益造成具體實害，
    兼衡被告國中畢業之智識程度，自陳現無業、經濟狀況不佳
    ，離婚、須扶養1 名未成年子女之生活狀況（見被告個人戶
    籍資料、本院卷第63頁）等一切情狀，量處如主文所示之刑
    ，並諭知有期徒刑易科罰金及罰金易服勞役之折算標準。
據上論斷，應依刑事訴訟法第273 條之1 第1 項、第299 條第1
項前段，判決如主文。
本案經檢察官陳建良提起公訴，檢察官林亭妤到庭執行職務。
中    華    民    國   110    年    11    月    26    日
                  刑事第二十三庭  法  官  藍海凝
上列正本證明與原本無異。
如不服本判決，應於判決送達後20日內敘明上訴理由，向本院提
出上訴狀 (應附繕本) ，上訴於臺灣高等法院。其未敘述上訴理
由者，應於上訴期間屆滿後20日內向本院補提理由書「切勿逕送
上級法院」。
                                  書記官  羅婉嘉
中    華    民    國   110    年    11    月    30    日
附錄本案論罪科刑法條全文：
中華民國刑法第185 條之3 
駕駛動力交通工具而有下列情形之一者，處2 年以下有期徒刑，
得併科20萬元以下罰金：
一、吐氣所含酒精濃度達每公升零點二五毫克或血液中酒精濃度
    達百分之零點零五以上。
二、有前款以外之其他情事足認服用酒類或其他相類之物，致不
    能安全駕駛。
三、服用毒品、麻醉藥品或其他相類之物，致不能安全駕駛。
因而致人於死者，處3 年以上10年以下有期徒刑；致重傷者，處
1 年以上7 年以下有期徒刑。
曾犯本條或陸海空軍刑法第54條之罪，經有罪判決確定或經緩起
訴處分確定，於五年內再犯第1 項之罪因而致人於死者，處無期
徒刑或5 年以上有期徒刑；致重傷者，處3 年以上10年以下有期
徒刑。